臺灣高等法院臺中分院刑事判決　　　　　　　　　　九十三年度上易字第七○七號
　　上　訴　人　臺灣彰化地方法院檢察署檢察官
　　被　　　告　甲○○
右上訴人因毒品危害防制條例案件，不服臺灣彰化地方法院九十三年度易字第一八九
號中華民國九十三年四月三十日第一審判決（起訴案號：臺灣彰化地方法院檢察署九
十三年度毒偵字第二三五號，移
偵字第一八五六號、第一四一七號），提起上訴，本院判決如左：
      主  文
原判決撤銷。
甲○○連續施用第二級毒品，累犯，處有期徒刑捌月。
扣案安非他命壹包（毛重約壹公克）沒收銷燬之。
    事  實
一、甲○○於民國八十七年間，因施用毒品案件，經台灣彰化地方法院裁定觀察、勒
    戒後，認無繼續施用毒品之傾向，由台灣彰化地方法院檢察署檢察官於八十七年
    十二月十五日，以八十七年度偵緝字第三四七號、八十七年度偵字第一一○三一
    號為不起訴處分確定後，復因施用第二級毒品安非他命案件，經台灣彰化地方法
    院裁定觀察、勒戒後，認有繼續施用毒品之傾向，由台灣彰化地方法院檢察署檢
    察官提起公訴並聲請強制戒治，於八十八年十月十三日，經本院以八十八年度上
    易字第一九九七號判處有期徒刑七月確定。又因竊盜案件，經台灣彰化地方法院
    於八十八年八月二十九日以八十八年度易字第二三二號判決判處有期徒刑七月確
    定，前開二案經本院定其應執行刑有期徒刑一年確定。甲○○於八十八年十月十
    五日入監執行，於八十九年九月三十日縮刑期滿執行完畢出監後，再因施用第二
    級毒品安非他命案件，由台灣彰化地方法院檢察署檢察官提起公訴並聲請強制戒
    治，經台灣彰化地方法院以九十年度易字第一○七五號判決判處有期徒刑十一月
    確定，於九十二年一月十日入監執行，甫於九十二年十月十七日縮刑期滿執行完
    畢，強制戒治部分業經交付保護管束後，於九十一年八月二十二日期滿執行完畢
    。詎其猶不知悔改，復基於施用第二級毒品安非他命之概括犯意，自九十二年十
    一月十二日二十三時許之前九十六小時內某時起至九十三年四月二十五日二十時
    止，在其位於彰化縣彰化市○○里○○路四七巷九號住處等地，以將第二級毒品
    安非他命置於玻璃管內或鋁箔紙上燒烤產生氣體而吸食施用多次。嗣於九十二
    年十一月十二日十九時三十分許，在彰化縣彰化市○○里○○路二六○巷四號為
    警查獲；九十三年四月二十一日十六時四十分許，在彰化市○○里○○路四十
    五號前又為警查獲，並扣得安非他命一包（毛重約一公克）；九十三年四月二
    十七日十六時許，在彰化市○○里○○路四十七巷口，為警查獲。
二、案經臺中縣警察局烏日分局報請臺灣彰化地方法院檢察署檢察官偵查起訴及移送
    併辦。
    理  由
一、右揭事實，業據被告甲○○於警詢、偵查中及原審法院審理時坦承不諱，且其於
    前揭時地為警查獲後，經警採其尿液送驗結果，均呈安非他命類陽性反應，有台
    中縣衛生局尿液煙毒檢驗報告、彰化縣衛生局尿液煙毒檢驗報告、真實姓名對照
    表等附卷可稽，並有安非他命一包（毛重約一公克）扣案可資佐證。而被告前因
    施用毒品案件，經觀察、勒戒後，認無繼續施用毒品之傾向，由台灣彰化地方法
    院檢察署檢察官於八十七年十二月十五日，以八十七年度偵緝字第三四七號、八
    十七年度偵字第一一○三一號為不起訴處分確定後，復因施用第二級毒品安非他
    命案件，經台灣彰化地方法院裁定觀察、勒戒後，認有繼續施用毒品之傾向，由
    台灣彰化地方法院檢察署檢察官提起公訴並聲請強制戒治，於八十八年十月十三
    日，經本院以八十八年度上易字第一九九七號判處有期徒刑七月確定。另因施用
    第二級毒品安非他命案件，由台灣彰化地方法院檢察署檢察官提起公訴並聲請強
    制戒治，經台灣彰化地方法院以九十年度易字第一○七五號判決判處有期徒刑十
    一月確定，於九十二年一月十日入監執行，甫於九十二年十月十七日縮刑期滿執
    行完畢，有台灣高等法院被告全國前案紀錄表、刑案資料查註紀錄表、不起訴處
    分書、判決書等附卷可按。本案事證已臻明確，被告犯行洵堪認定。
二、核被告甲○○所為，係犯毒品危害防制條例第十條第二項之施用第二級毒品罪。
    其因施用而持有毒品之低度行為，應為施用之高度行為所吸收，不另論罪。被告
    所為數行為，時間緊接，所犯罪名相同，顯係出於概括犯意反覆為之，為連續犯
    ，爰依刑法第五十六條之規定以一罪論，並加重其刑。被告前因施用毒品案件，
    經台灣彰化地方法院以九十年度易字第一○七五號判決判處有期徒刑十一月確定
    ，於九十二年一月十日入監執行，甫於九十二年十月十七日縮刑期滿執行完畢，
    有台灣高等法院被告全國前案紀錄表在卷可按，其受有期徒刑之執行完畢，五年
    內再犯本件法定本刑有期徒刑以上之罪，為累犯，應依法遞加重其刑。檢察官移
    送併辦被告施用第二級毒品部分（九十三年度毒偵字第一八五六號、第一四一七
    號），雖未據起訴，然因該部分與本案起訴部分，具有連續犯之裁判上一罪關係
    ，應為起訴效力所及，本院自得審判。
三、原審以事證明確，予以論罪科刑，固非無見，然原審就上開移送併案部分，未及
    併案審酌，尚有未洽，檢察官上訴意旨指摘於此，即有理由，自應由本院將原判
    決予以撤銷改判，爰審酌被告因施用毒品案件，屢經觀察、勒戒及強制戒治並判
    處徒刑，猶未能使其深切體認毒品危害己身健康之鉅，反而再次施用安非他命，
    足見被告欠缺堅定之戒毒意志，施用毒品固戕害個人健康至深，惟仍對主會秩序
    產生不良影響等一切情狀，量處如主文第二項所示之刑。扣案安非他命一包（毛
    重一公克），依毒品危害防制條例第十八條第一項前段規定沒收銷燬之。
四、被告經合法傳喚，無正當理由不到庭，不待其陳述逕行判決。
據上論結，應依刑事訴訟法第三百七十一條、三百六十九條第一項前段、第三百六十
四條、第二百九十九條第一項前段，毒品危害防制條例第十條第二項、第十八條第一
項前段，刑法第十一條前段、第五十六條、第四十七條，判決如主文。
本案經檢察官乙○○到庭執行職務。
中      華      民      國      九十三      年    八      月    十二    日
                                   臺灣高等法院臺中分院刑事第十庭
                                         審判長法  官　林  照  明
                                               法　官  王  　　銘
                                               法　官  林  清  鈞
右正本證明與原本無異。
不得上訴。
                                               書記官  劉  恒  宏
中     華     民     國     九十三     年      八      月     十八      日
附錄論罪科刑主要條文
毒品危害防制條例第十條第二項：
施用第二級毒品者，處三年以下有期刑。
                                                              　　　　　Ｆ
